臺灣橋頭地方法院民事判決　　　　　 110年度橋小字第1262號
原　　　告　劉建均　
被　　　告　潘永臻　

上列當事人間損害賠償事件，本院於民國110 年10月14日言詞辯
論終結，判決如下：
    主    文
被告應給付原告新臺幣（下同）1 萬9,560 元，及自民國（下同
）110 年10月12日起至清償日止，按週年利率5%計算之利息。
原告其餘之訴駁回。
訴訟費用1,000 元由被告負擔十分之九，餘由原告負擔。
本判決關於原告勝訴部分得假執行。
    理由要領
一、原告主張被告於110 年2 月 9日22時14分許，在騎乘車牌號
    碼000-0000號普通重型機車沿高雄市○○區○○路○○○○
    ○○○○○○○○路000 號附近時，因未注意汽車行駛時駕
    駛人應注意車前狀況及兩車並行之間隔，並隨時採取必要之
    安全措施，而依當時情況，並無不能注意之情事，竟於伊急
    煞閃避行人時，自後撞及在前之由伊所騎乘之車牌號碼000-
    0000號普通重型機車（下稱系爭機車）而致車受損，伊因此
    支出系爭機車之修繕費用22,900元，爰依法起訴請求被告給
    付22,900元及自110 年2 月9 日起至清償日止，按週年利率
    5 ％計算之利息等節，已提出收據、估價單、機車行照、道
    路交通事故當事人登記聯單為證（卷第13至18頁），並有系
    爭交通事故相關查詢資料可參（卷第24至74頁），而被告經
    合法通知，未於言詞辯論期日到場，亦未提出書狀作何聲明
    或陳述，依民事訴訟法第436 條第2 項適用第280 條第3 項
    準用同條第1 項規定，應視同自認，堪信原告主張為真實。
    則原告既因被告之過失受有損害，其請求被告賠償，自屬有
    據。
二、查系爭機車之修理費用為22,900元（全屬零件費），有收據
    、估價單可稽，而系爭機車之修復，既以新零件更換受損之
    舊零件，自應將所更換零件材料費用之折舊部分予以扣除。
    又依行政院所頒固定資產耐用年數表及固定資產折舊率之規
    定，機車之耐用年數為3 年，依平均法計算其折舊結果，每
    年折舊率為3 分之1 ，再參酌營利事業所得稅查核準則第95
    條第6 項規定「固定資產提列折舊採用定率遞減法者，以1
    年為計算單位，其使用期間未滿1 年者，按實際使用之月數
    相當於全年之比例計算之，不滿1 月者，以1 月計」，以系
    爭機車係109 年7 月出廠，已據原告提出行車執照經核屬實
    （卷第84頁），計至110 年2 月受損時，已使用約7 個月，
    則上開零件扣除折舊後之修復費用估定為19,560元【計算方
    式：殘價＝取得成本÷（耐用年數＋1 ）即22,900÷（3+1
    ）＝5,725 ；折舊額＝（取得成本－殘價）×1/（耐用年數
    ）×（使用年數）即（22,900－5,725 ）×1/3 ×（7/12）
    ≒3,340 （小數點以下四捨五入）；扣除折舊後價值＝（新
    品取得成本－折舊額）即22,900－3,340 ＝19,560】，原告
    於逾此範圍外即不得請求。
三、末按給付無確定期限者，債務人於債權人得請求給付時，經
    其催告而未為給付，自受催告時起，負遲延責任。其經債權
    人起訴而送達訴狀，與催告有同一之效力，民法第229 條第
    2 項定有明文。原告就系爭車禍可得請求之損害賠償並無給
    付確定期限，依上開規定，被告自應於受催告時或起訴而送
    達訴狀時起始負遲延責任，而原告並未提出於起訴前已催告
    被告給付之證明，且其係於110 年9 月8 日提起本件訴訟，
    並於同年10月1 日以寄存送達方式送達（卷第80頁），應於
    同月11日發生效力，故被告就本件損害賠償事件應自同月12
    日發生遲延責任，自該日加計法定遲延利息。原告請求自11
    0 年2 月9 日起加計法定遲延利息，並無理由。
四、綜上，原告依侵權行為法律關係請求被告給付19,560元及自
    起訴狀繕本送達翌日即110 年10月12日起至清償日止，按週
    年利率5%計算之利息，為有理由，應予准許，逾上開範圍之
    請求，即屬無稽，應予駁回。
五、又本件原告勝訴部分係依小額訴訟程序為被告敗訴之判決，
    爰依民事訴訟法第436 條之20規定宣告假執行。
六、訴訟費用負擔之依據：民事訴訟法第79條。又本件適用小額
    訴訟程序，爰依民事訴訟法第436 條之19第1 項規定，確定
    訴訟費用之負擔如主文第2 項所示。
　
中    華    民    國   110    年    10    月    21    日
                  橋頭簡易庭  法      官  黃宏欽
　
以上正本係照原本作成。
如不服本判決，應於送達後20日內，向本院提出上訴狀並表明上
訴理由，如於本判決宣示後送達前提起上訴者，應於判決送達後
20日內補提上訴理由書（須附繕本）。
中    華    民    國  110     年    10    月    21    日
                              書  記  官  楊明月